【裁判字號】    95,易,249
【裁判日期】    951016
【裁判案由】    竊盜
【裁判全文】
臺灣嘉義地方法院刑事判決         九十五年度易字第二四九號
公  訴  人  臺灣嘉義地方法院檢察署檢察官
被      告  丙○○
                    號
上列被告因竊盜案件，經檢察官提起公訴（九十五年度偵字第三
七五九號），被告於本院行準備程序中就被訴事實為有罪之陳述
，經合議庭裁定改以簡式審判程序審理，茲判決如下：
    主  文
丙○○共同攜帶兇器，踰越牆垣竊盜，處有期徒刑陸月，如易科
罰金，以銀元佰元即新臺幣玖佰元折算壹日。扣案之鑿子壹支
沒收。
    事  實
一、丙○○於民國九十五年五月二十三日下午二時許，與甲○○
    （業經本院判處有期徒刑十月確定）相約在嘉義市○區○○○路三六三號舊「志航國小附設幼稚園」附近之便利商店，
    由甲○○先至附近之某五金行購買鑿子一支，復至上開便利
    商店借用鐵鎚一支，旋攜帶前揭客觀上可為凶器使用之鐵鎚
    、鑿子，騎車牌號碼GBO-六六五號重型機車搭載丙○○至上
    開校園。抵達後，由甲○○攜帶上開鐵鎚、鑿子先翻越牆垣
    進入上開校園，丙○○此時明知甲○○係欲進入行竊，亦意
    圖為甲○○不法之所有，基於竊盜之犯意聯絡，隨之翻越牆
    垣進入，後由丙○○在旁把風，甲○○則利用上開鐵鎚、鑿
    子，以敲擊方式，竊取該校園內之階梯止滑銅條二十一支。
    得手後，甲○○、丙○○分持上開銅條各一綑，正欲離去之
    際，為該校園工友乙○○發現，報警查獲，並扣得上開鐵鎚
    、鑿子各一支。
二、案經嘉義市警察局第一分局報告臺灣嘉義地方法院檢察署檢
    察官偵查起訴。
    理  由
一、上揭事實，業據被告丙○○於本院審理中坦承不諱，並有證
    人即同案被告甲○○於警詢、偵查及本院審理中之證述、證
    人乙○○於警詢之證詞可參。此外，並有贓物認領保管單一
    紙、照片二張在卷可稽，及鐵鎚、鑿子各一支扣案足佐，足
    認被告自白與事實相符，堪以採信。本件事證明確，被告犯
    行堪以認定，應予依法論科。
二、查被告與同案被告甲○○共同行竊時所攜帶之鐵鎚、鑿子均
    質地堅硬、鑿子外型且銳利，客觀上均足對人之生命、身體
    、安全構成威脅，可供兇器使用；而其進入上開校園行竊之
    方式係翻越牆垣；又被告係於同案被告甲○○將階梯止滑銅
    條撬起後，與同案被告甲○○分持上開銅條各一綑正欲離去
    時，始遭該校園工友乙○○發現，斯時該等銅條已置於被告
    之實力支配下，顯已既遂，是核被告所為，係犯刑法第三百
    二十一條第一項第二款、第三款之加重竊盜罪。起訴書之所
    犯法條欄雖引用刑法第三百二十一條第二項、第一項第三款
    之法條，惟起訴書之犯罪事實欄除載明被告係攜帶鐵鎚、鑿
    子等兇器行竊外，復敘明其有翻越牆垣及竊盜階梯止滑銅條
    得手之事實，是起訴書所引用之法條顯係誤載，應予更正。
    又被告行為後，刑法第二十八條共同正犯之規定，業於九十
    五年七月一日經修正生效施行，修正前刑法第二十八條雖由
    「二人以上共同實施犯罪之行為者，皆為正犯。」，修正更
    改為「二人以上共同實行犯罪之行為者，皆為正犯」，然關
    於上開共同正犯之條文用語之修正，並不影響本件之論罪科
    刑，不生新舊法比較適用之問題，仍應適用行為時法即修正
    前刑法第二十八條之規定，是被告及同案被甲○○就上開犯
    行，有犯意聯絡及行為分擔，依修正前刑法第二十八條規定
    ，為共同正犯。爰審酌被告並無前科紀錄，有卷附臺灣高等
    法院被告前案紀錄表一紙可按，於本院審理中坦承犯行，已
    有悔悟，參與本件竊盜犯行之程度、係意圖為甲○○不法之
    所有，而非意圖為自己不法之所有，及其犯罪之動機、目的
    、手段、造成之損害等一切情狀，量處如主文所示之刑。
三、又被告犯罪時之刑法第四十一條第一項前段規定：「犯最重
    本刑為五年以下有期徒刑以下之刑之罪，而受六個月以下有
    期徒刑或拘役之宣告，因身體、教育、職業、家庭之關係或
    其他正當事由，執行顯有困難者，得以一元以上三元以下折
    算一日，易科罰金。」，被告行為時之易科罰金折算標準，
    修正前罰金罰鍰提高標準條例第二條前段（現已刪除）規定
    ，就其原定數額提高為一百倍折算一日，則本件被告行為時
    之易科罰金折算標準，應以銀元三百元折算一日，經折算為
    新臺幣後，應以新臺幣九百元折算為一日。惟九十五年七月
    一日修正公布施行之刑法第四十一條第一項前段則規定：「
    犯最重本刑為五年以下有期徒刑以下之刑之罪，而受六個月
    以下有期徒刑或拘役之宣告者，得以新臺幣一千元、二千元
    或三千元折算一日，易科罰金。」，比較修正前後之易科罰
    金折算標準，以九十五年七月一日修正公布施行前之規定，
    較有利於被告，爰並依刑法第二條第一項前段，適用修正前
    刑法第四十一條第一項前段規定，諭知其易科罰金之折算標
    準。
四、扣案之鑿子一支，為共同正犯甲○○所有，供犯本罪之用，
    業據被告及同案被告甲○○供承在卷，爰依刑法第三十八條
    第一項第二款沒收之。至扣案之鐵鎚一支，雖係被告犯本罪
    所用之物，惟據被告及同案被告甲○○供稱：該鐵鎚係向他
    人所借，非其所有等語，公訴人復未提出其他證據證明該支
    鐵鎚係被告或共同正犯甲○○所有，爰不予宣告沒收，併此
    敘明。
據上論斷，應依刑事訴訟法第二百七十三條之一第一項、第二百
九十九條第一項前段，刑法第二條第一項前段、第三百二十一條
第一項第二款、第三款、第三十八條第一項第二款，修正前刑法
第二十八條、第四十一條第一項前段，修正前罰金罰鍰提高標準
條例第二條前段，現行法規所定貨幣單位折算新臺幣條例第二條
，判決如主文。
本案經檢察官邱美英到庭執行職務。
中    華    民    國  九十五  年    十    月  十六    日
                  刑事第四庭    法  官  吳育霖
上列正本證明與原本無異。
如不服本判決，應於判決送達後10日內向本院提出上訴狀（應附
繕本）。告訴人或被害人如對於本判決不服者，應具備理由請求
檢察官上訴，其上訴期間之計算係以檢察官收受判決正本之日期
為準。
中    華    民    國  九十五  年    十    月  十六    日
                                書記官  林金福
附錄本判決論罪之法條：
中華民國刑法第三百二十一條。
（加重竊盜罪）
犯竊盜罪而有左列情形之一者，處6月以上、5年以下有期徒刑：
一  於夜間侵入住宅或有人居住之建築物、船艦或隱匿其內而犯
之者。
二  毀越門扇、牆垣或其他安全設備而犯之者。
三  攜帶兇器而犯之者。
四  結夥三人以上而犯之者。
五  乘火災、水災或其他災害之際而犯之者。
六  在車站或埠頭而犯之者。
前項之未遂犯罰之。


司法院資訊處製作；財團法人民間司法改革基金會備份。
